pt-BR: Tipo de espelho do veículo: Ponto cego; Para-choque; Visão traseira; Vista lateral; Reboque; Outro
sv: Typ av fordonsspegel: Döda vinkeln; Fender; Bakåtsikt; Sidovy; Bogsering; Övrigt
nl: Type voertuigspiegel: Dode hoek; Spatbord; Achteruitkijkspiegel; Zijspiegel; Slepen; Andere
sk-SK: Typ zrkadla vozidla: Mŕtvy uhol; Fender; Spätný pohľad; Bočný pohľad; Ťahanie; Iné
th: ประเภทของกระจกรถยนต์: จุดอับสายตา; บังโคลน; มุมมองด้านหลัง; มุมมองด้านข้าง; การลากจูง; อื่นๆ
el: Τύπος καθρέπτη οχήματος: Τυφλό σημείο; Φτερό; Πίσω όψη; Πλάγια όψη; Ρυμούλκηση; Άλλο
cs: Typ zrcátka vozidla: Slepý úhel; Blatníkové; Zadní; Boční; Odtahové; Jiné
hr-HR: Vrsta retrovizora: Mrtvi kut; Blatobransko; Retrovizor; Bočni retrovizori; Vuča; Ostalo
hu: Járműtükör típusa: Holtpont; Sárvédő; Hátulnézet; Oldalnézet; Vontatás; Egyéb
vi: Loại gương xe: Điểm mù; Đệm chắn; Chiếu hậu; Quan sát phía bên; Kéo; Khác
zh-CN: 车镜类型: 盲点镜; 防护板; 后视镜; 侧视镜; 拖车后视镜; 其他
ru: Тип автомобильного зеркала: Слепая зона; Крыло; Вид сзади; Вид сбоку; Буксировка; Другой
en: Vehicle mirror type: Blind spot; Fender; Rear-view; Side-view; Towing; Other
it: Tipo di specchietto per veicolo: Punto cieco; Parafango; Retrovisore; Specchietto laterale; Traino; Altro
de: Fahrzeugspiegeltyp: Toter Winkel; Schutzblech; Heckansicht; Seitenansicht; Abschleppen; Sonstiges
da: Spejltype til køretøjer: Blind vinkel; Kofanger; Bakspejl; Sidespejl; Bugsering; Andet
sl-SI: Vrsta ogledala vozila: Mrtvi kot; Blatnik; Vzvratno; Bočno; Vleka; Drugo
fi: Ajoneuvon peilin tyyppi: Sokea piste; Lokasuoja; Näkymä takaa; Sivunäkymä; Hinaus; Muu
ja: 車両ミラータイプ: 死角; フェンダー; リアビュー; サイドビュー; 曳航; その他
pt-PT: Tipo de espelho para veículo: Ângulo cego; Pára-choque; Visão traseira; Vista lateral; Reboque; Outro
fr: Type de rétroviseur de véhicule: Angle mort; Aile; Vue arrière; Vue latérale; Remorquage; Autre
tr: Araç aynası tipi: Kör nokta; Çamurluk; Dikiz; Yan; Çekme; Diğer
es: Tipo de espejo del vehículo: Ángulo muerto; Fender; Vista trasera; Vista lateral; Remolque; Otros
ro-RO: Tip oglindă vehicul: Punct mort; Aripă; Retrovizoare; Vedere laterală; Remorcare; Altele
bg-BG: Тип автомобилно огледало: Сляпо място; Калник; Изглед отзад; Страничен изглед; Теглене; Други
pl: Rodzaj lusterka samochodowego: Martwe pole; Błotnik; Lusterko wsteczne; Lusterko boczne; Lusterka holownicze; Inne
zh-TW: 汽機車輔助鏡類型: 盲點; 擋泥板; 後視; 側視; 拖曳; 其他
nb: Kjøretøyspeiltype: Blindsone; Fender; Visning bakover; Sidevisning; Sleping; Annet
lt-LT: Transporto priemonės veidrodėlio tipas: Akloji zona; Šoniniai; Galinio vaizdo; Šoninio vaizdo; Vilkimas; Kita
ko: 차량 미러 타입: 사각지대; 펜더; 리어뷰; 사이드뷰; 견인; 기타